臺灣板橋地方法院刑事判決　　　　　　　　　　　　九十三年度訴字第一九一四號
　　公　訴　人　臺灣板橋地方法院檢察署檢察官
　　被　　　告　甲○○
右列被告因違反毒品危害防制條例案件，經檢察官提起公訴（九十二年度毒偵字第三
七○○號），本院合議庭裁定依簡式審判程序審理，本院判決如左：
    主  文
甲○○施用第一級毒品，處有期徒刑陸月，如易科罰金以佰元折算壹日。
扣案分裝吸管壹枝（內含海洛因殘渣，微量無法過磅）沒收銷燬之。
    事  實
一、甲○○前因涉嫌施用毒品案件，經觀察勒戒後，認無繼續施用毒品之傾向，由臺
    灣板橋地方法院檢察署以九十一年度毒偵字第二八五Ｏ號不起訴處分確定，惟甲
    ○○仍未戒除毒癮，復基於施用第一級毒品海洛因之犯意，於前開觀察、勒戒執
    行完畢釋放後五年內，復又基於施用毒品之犯意，於民國九十二年十一月七日晚
    上在臺北市○○○路門號不詳的友人處施用第一級毒品海洛因。嗣於九十二年十
    一月八日下午九時許，在臺北縣三重市○○○路一七二之二號三樓處為警查獲，
    並扣得其所有分裝吸管一枝（內含海洛因殘渣，微量無法過磅），同時查獲另案
    呂國彰所有海洛因五包（毛重二十九公克、淨重二十七點四公克）、安非他命二
    包（毛重十四點七公克，淨重十四點一公克）、注射針筒一枝、專供施用安非他
    命之吸食器一組、塑膠分裝袋五十個、電子磅秤一台，及戴美雲所有海洛因二包
    （毛重七點三公克、淨重一點一公克）與注射針筒一枝等物（呂國彰、戴美雲涉
    犯違反毒品危害防制條例案件部分，由公訴人另行處理）。嗣經公訴人聲請本院
    以九十三年度毒聲更字第二十一號裁定送觀察、勒戒後，認有繼續施用毒品之傾
    向，並經本院以九十三年度毒聲字第一五○七號裁定，令入戒治處所施以強制戒
    治。
二、案經臺北市政府警察局大安分局報告臺灣板橋地方法院檢察署檢察官偵查起訴。
    理  由
一、訊據被告甲○○對於右揭犯罪事實均坦承不諱。再被告為警於九十二年十一月八
    日下午十一時許，採尿送驗結果，其尿液呈嗎啡陽性反應（按施用海洛因經水解
    後呈嗎啡陽性反應）等情，亦有明生生物科技股份有限公司出具之濫用藥物尿液
    檢驗報告一紙附卷可稽（見偵查卷第六十三頁）。此外，復有分裝吸管一枝扣案
    足資佐證，而上開扣案之分裝吸管一枝，內確含海洛因渣殘（微量無法過磅）等
    情，亦有卷附臺北市政府警察局大安分局出具之查獲毒品危害防制條例毒品初步
    檢驗報告單一紙足佐（見偵查卷第三十六頁）。參以，被告前因涉嫌施用毒品案
    件，經觀察勒戒後，認無繼續施用毒品之傾向，由臺灣板橋地方法院檢察署以九
    十一年度毒偵字第二八五Ｏ號不起訴處分確定等情，復有臺灣高等法院被告全國
    前案紀錄表在卷足參（見本院卷）。又被告涉犯本件施用毒品海洛因犯行部分，
    經公訴人聲請本院以九十三年度毒聲更字第二十一號裁定送觀察、勒戒後，認有
    繼續施用毒品之傾向，並經本院以九十三年度毒聲字第一五○七號裁定，令入戒
    治處所施以強制戒治等情，亦有前開裁定與臺灣臺北看守所附設勒戒處所有無繼
    續施用毒品傾向證明書等文件附卷可稽（見偵查卷第九十四至一０七頁）。事證
    明確，被告犯行堪以認定，應予依法論科。
二、查被告行為後，新修正之毒品危害防制條例業已於九十三年一月九日施行（該條
    例早已於九十二年七月九日修正公布，依該條例第三十六條規定，自公布後六個
    月施行），關於初犯施用第一級或第二級毒品，經觀察、勒戒後，認無繼續施用
    毒品之傾向，經檢察官為不起訴處分後，五年內再犯施用第一級或第二級毒品之
    罪者，依修正前毒品危害防制條例第二十條第三項前段規定，須再經觀察、勒戒
    後，認有繼續施用毒品之傾向者，方得依法追訴、審判，而依修正後毒品危害防
    制條例第二十三條規定，只要再犯施用第一級或第二級毒品之罪，檢察官即得依
    法追訴，無須再經觀察、勒戒之評估結果是否有繼續施用毒品傾向而為不同處置
    ，因此無論是依修正前抑或修正後之規定，本案均得由檢察官依法追訴並由法院
    依法審判。再者、關於施用第一級毒品之刑罰規定，不論條次、法定刑度均無變
    更，是依修正後毒品危害防制條例第三十五條第一項第三款規定，法院自應依修
    正後規定為裁判。查海洛因係屬於毒品危害防制條例第二條第二項第一款所列之
    第一級毒品，故核被告所為，係犯毒品危害防制條例第十條第一項之施用第一級
    毒品罪。又被告施用海洛因前後非法持有海洛因之低度行為，應為施用之高度行
    為所吸收，僅論以施用之高度行為。爰審酌被告再度違反禁令，非法施用足以導
    致精神障礙及生命危險之毒品，危害身心甚鉅，且施用毒品後可能做出對於他人
    或社會有危害之衝動行為，惟被告犯罪後坦承犯行之態度等一切情狀，量處如主
    文所示之刑，並諭知如易科罰金之折算標準，以資懲儆。
三、扣案之分裝吸管一枝（內含海洛因渣殘，微量無法過磅），因海洛因無法與分裝
    吸管析離，故前開扣案之物品，應依毒品危害防制條例第十八條第一項前段之規
    定，不問屬於犯人與否，就上開物品應宣告沒收銷燬之。另呂國彰、戴美雲所有
    如事實欄所載之物品，應由公訴人另行處理，不宜在本件宣告沒收或沒收銷燬，
    附此敘明。
四、末按「除被告所犯為死刑、無期徒刑、最輕本刑為三年以上有期徒刑之罪或高等
    法院管轄第一審案件者外，於前條第一項程序進行中，被告先就被訴事實為有罪
    之陳述時，審判長得告知被告簡式審判程序之旨，並聽取當事人、代理人、辯護
    人及輔佐人之意見後，裁定進行簡式審判程序。」刑事訴訟法第二百七十三條之
    一第一項定有明文。查本件被告所犯上開施用毒品之罪，非最輕本刑為三年以上
    有期徒刑之罪，且被告於本院九十三年十一月十一日審判程序進行中，復就被訴
    之事實為有罪之陳述，經告知被告簡式審判程序之旨，被告及公訴人對於本件改
    依簡式審判程序審理亦均表示無意見，本院即依前揭刑事訴訟法規定，裁定本件
    進行簡式審判程序，末此敘明。
據上論斷，應依刑事訴訟法第二百九十九條第一項前段、第二百七十三條之一第一項
，（修正後）毒品危害防制條例第三十五條第一項第三款、第十條第一項、第十八條
第一項前段，刑法第十一條前段、第四十一條第一項前段，罰金罰鍰提高標準條例第
二條，判決如主文。
本案經檢察官楊仲農到庭執行職務。
中　　　華　　　民　　　國　　九十三　　年　　十一　　　月　  二十五 　日
                          臺灣板橋地方法院刑事第七庭
                              法　官  許必奇
右正本證明與原本無異。
如不服本判決，應於判決送達後十日內，向本院提出上訴狀。
                              書記官  金和國
中　　　華　　　民　　　國　　九十三　　年　　十一　　　月　  二十五 　日
附錄：
毒品危害防制條例第十條第一項：
施用第一級毒品者，處六月以上五年以下有期徒刑。
